# 请问本来应分期支付给别人的钱如果提前支付有优惠如何确认为实现的融资收益

提问人：xiaerziwei 时间：2016-08-08 20:45:53
A公司需要向B公司支付 1600 万元的服务费用，约定分五年支付，每年年末支付 320 万。但因为提前一次性支付有优惠，因此A公司提前支付给B公司 1131 万。考虑到折扣较大并且时间跨度也较长，打算按照实际利率法进行核算。通过计算得知实际利率为12.81%。
请问第一年的分录是这样的吗？①借：长期待摊费用 1600 贷：未实现的融资损益 469 应付账款 1131 ②借：管理费用 320 贷：长期待摊费用 320 ③借：未实现的融资损益 贷：财务费用 ？？？这样的过程对吗？请问第三笔分录怎么算？
或者根本就不应该这样做分录 而是直接按照 1131 万按 5 年及实际利率进行摊销，那又该怎样摊销，谢谢！

回答人：chenyiwei
预付款项不是金融资产，因此不存在按实际利率法进行后续计量确认利息收入的问题。直接以 1131 作为长期待摊费用的原值，后续每年确认费用1131/5=226.2即可。